【裁判字號】    96,易,3925
【裁判日期】    970214
【裁判案由】    竊盜等
【裁判全文】
臺灣板橋地方法院刑事判決              96年度易字第3925號
公  訴  人  臺灣板橋地方法院檢察署檢察官
被      告  丁○○
上列被告因竊盜等案件，經檢察官提起公訴（九十六年度偵字第
二０００二號），本院判決如下：
    主  文
丁○○所犯如附表所示之罪，各處如附表所示之刑暨沒收如附表
所示之物。應執行有期徒刑貳年拾月，罰金新臺幣肆仟元，罰金
如易服勞役，以新臺幣壹仟元折算壹日，扣案之機車鑰匙壹支沒
收。
    事  實
一、丁○○前曾於民國八十五年間因竊盜案件，經本院以八十五
    年度易字第三五八五號判處有期徒刑五月確定，於八十五年
    十月十六日執行完畢；復於九十年間因竊盜案件，經臺灣臺
    北地方法院以八十九年度易字第二五二四號判處有期徒刑一
    年二月確定，於九十一年八月三日縮刑期滿執行完畢；又於
    九十三年間因竊盜、贓物案件，經本院以九十三年度訴緝字
    第七一號判處有期徒刑一年四月、四月，應執行有期徒刑一
    年六月確定，復於同年間因施用第一級毒品案件，經本院以
    九十二年度訴字第二六三三號判處有期徒刑十月確定，上開
    三罪經本院更定應執行刑為有期徒刑二年三月；再於九十三
    年間因施用第一、二級毒品案件，經本院以九十三年度訴字
    第一七三七號判處有期徒刑十月、四月，應執行有期徒刑一
    年確定，經接續執行，於九十五年十一月二十四日假釋出監
    付保護管束，嗣在假釋期間復於九十六年四月十二日再犯施
    用第一、二級毒品罪經檢察官提起公訴，因之撤銷前案假釋
    ，應執行殘刑有期徒刑五月九日，嗣復因上開五罪均符合中
    華民國九十六年罪犯減刑條例之規定，經本院以九十六年度
    聲減字第三三八九號裁定均予減刑，並更定前三罪之應執行
    刑為有期徒刑一年一月又十五日，及後二罪之應執行刑為有
    期徒刑六月，上開數罪因於減刑前已執行有期徒刑二年七月
    十日，於減刑後已無需執行殘刑，而於九十六年九月四日經
    檢察官簽結執行完畢（以上犯罪在本案均不構成累犯）。詎
    猶不知悔改，先後為下列犯行：
  (一)於九十六年八月二十一日十五時許前之某時，在桃園縣龜山
    鄉○○路某處，拾獲乙○○所有遺失掉落在路旁之車牌號碼
    S9-0862 號自用小客車之鑰匙一支及遙控器一個，竟未依法
    交警察機關或自治機關辦理招領，而意圖為自己不法之所有
    ，予以侵占入己。嗣復另基於意圖為自己不法所有之竊盜犯
    意，於同日十五時許，在桃園縣龜山鄉○○路○段一二二巷
    內，以前揭遙控器，隨機感應發現乙○○所有停放在該處之
    車牌號碼S9-0862 號自用小客車後，即使用前揭鑰匙竊取上
    開自小客車（內置有行車執照、保險卡等物），得手後即將
    該車駛離現場。
  (二)於九十六年八月二十七日十四時許，基於意圖為自己不法所
    有之竊盜犯意，見己○○位在桃園縣龜山鄉○○路○段一二
    二之九號十一樓之住處窗戶未上鎖之機會，竟以打開窗戶再
    翻爬踰越窗戶安全設備之方式，侵入己○○上開住處（無故
    侵入住宅部分未據告訴），竊取己○○所有之電腦主機一臺
    、電腦螢幕一個及現金新臺幣（下同）五百元，得手後迅即
    逃離現場。嗣丁○○因所行竊者為其女友鄰居，事後已將上
    開所竊取之電腦主機一臺、電腦螢幕一個放置在上開大樓警
    衛室，通知己○○領回。
  (三)於九十六年八月二十八日十九時許，基於意圖為自己不法所
    有之竊盜犯意，攜帶客觀上具危險性、足以對人之生命及身
    體構成威脅，可供兇器使用之鐵鉗及螺絲起子各一支，前往
    臺北縣蘆洲市○○路三一九巷十弄五號五樓甲○○之住處，
    以上開鐵鉗及螺絲起子轉開上址之浴室鐵窗螺絲後，進而扭
    開鐵窗，再翻爬踰越窗戶安全設備之方式，於夜間侵入甲○○上開住處，竊取屋內甲○○所有之手提包一只（內有現金
    五千元、甲○○之身分證一張、汽車駕照一張、健保卡一張
    、郵局存摺一本暨提款卡一張【帳號：00000000000000】、
    佛珠二串、筆記本一本、底片光碟一片、證件相片三張、手
    錶三只、手環一只、白金項鍊二條、藍寶石戒指一只及手機
    一支等物），得手後迅即逃離現場。
  (四)於九十六年八月三十日二十二時許，基於意圖為自己不法所
    有之竊盜犯意，在臺北市○○○路○段二九六巷與迪化街口
    ，以自備之鑰匙撬開戊○○所有停放在該處之車牌號碼FUO-
    146 號重型機車之龍頭鎖後，竊取上開機車得手。
  (五)於九十六年八月三十一日十四時三十分許，見位於臺北縣三
    重市○○路○段三八號之公寓未設大門，因意圖行竊，遂隨
    身攜帶一字螺絲起子、十字螺絲起子、尖嘴鉗、銼刀、老虎
    鉗、麵包刀、六角扳手及活動式扳手各一支，直接進入上址
    住宅之四樓樓梯間，而以此方式無故侵入他人之住宅，惟於
    物色行竊住戶尚未著手行竊之際，適為該公寓四樓住戶鄭昌
    明察覺丁○○行跡可疑，旋報警處理而當場查獲，並在丁○○身上扣得上開工具、其所有供行竊車號FUO-146 號重型機
    車之機車鑰匙一支及第一級毒品海洛因一包（淨重０．一公
    克）、注射針筒二支（所涉施用毒品部分另案偵辦），另並
    經其同意帶同警方起獲其停放在上開公寓門前所竊得之車號
    FUO-146 號重型機車一輛。又警方於查得丁○○之身分後，
    因前一日警方曾接獲民眾報案，而在上開公寓頂樓之廢棄水
    塔內拾獲甲○○所有之手提包一只（內裝有車號S9-0862 號
    自用小客車行照一張、保險卡一張及鑰匙一支、甲○○之身
    分證、健保卡、汽車駕照各一張、郵局存摺一本暨提款卡一
    張【帳號：00000000000000】、佛珠二串、筆記本一本、底
    片光  碟一片、證件相片三張、手錶一只及臺灣板橋地方法
    院法警室拘提通知單一張），而上開拘提通知單之記載之受
    通知人即為丁○○，經詢問丁○○後，始循線查悉上情，且
    警方並因丁○○告知所竊得之車號S9-0862 號自用小客車最
    後停放地係在臺北縣蘆洲市成蘆橋附近，經警方向拖吊場查
    詢拖吊車輛資料後，而在蘆洲拖吊場尋獲其所竊得之車號S9
    -0862 號自用小客車。
二、案經乙○○、甲○○、戊○○、鄭昌明訴由臺北縣政府警察
    局三重分局報告臺灣板橋地方法院檢察署檢察官偵查起訴。
    理  由
壹、程序部分：
一、按被告之自白，非出於強暴、脅迫、利誘、詐欺、疲勞訊問
    、違法羈押或其他不正之方法，且與事實相符者，得為證據
    ；被告陳述其自白係出於不正之方法者，應先於其他事證而
    為調查，刑事訴訟法第一百五十六條第一項、第三項前段分
    別定有明文。查被告丁○○在本院訊問時先係供稱：伊當日
    因侵入樓梯間還沒有行竊，就被住戶發現可疑而報警，回到
    警局時伊被二個警察刑求，他們把伊手銬在背後，往伊肚子
    打，但製作警詢筆錄時詢問的警員及記錄的警員並沒有對伊
    刑求云云；嗣又改稱：當時是由最先騎機車到現場的那個警
    員刑求伊，只有一個警察對伊刑求，叫伊承認前二天發生的
    案件是伊做的，並叫伊承認從頂樓取下的手提包是伊拿去放
    的，而拘票實際上是從伊身上取出來的，因刑求伊的警察就
    坐在旁邊，故警詢筆錄是部分實在，部分不實在云云；其後
    又稱：製作警詢筆錄時詢問伊的警員丙○○，就是第一個到
    現場的警察，他確實有打伊云云。再參以被告在檢察官初次
    訊問時僅供稱：伊因行竊未遂，遭民眾用球棒毆打而頭暈，
    而警察是先前就已從頂樓把手提包拿下來，叫伊要扛下竊取
    乙○○自小客車及侵入甲○○住處行竊那件等語，惟並未供
    稱有遭員警刑求一節。參互以觀，被告所供述遭警方刑求之
    情節一再反覆，是否屬實，已非無疑。又經本院傳喚證人即
    承辦員警丙○○到院具結證稱：伊或伊同事均未對被告刑求
    取供，筆錄內容都是被告自己說的，案發當日伊因接獲線上
    巡邏通報而騎機車趕到現場，另值班員警林勇輝也是騎機車
    到現場，伊忘記是伊先到還是林勇輝先到現場，而我們查獲
    被告時有扣到一包毒品，已經可以定被告的罪，並沒有必要
    對被告刑求，況被告在被捕的現場，有被附近的民眾拉扯推
    倒，被告有受傷，是我們保護被告離開的，回到派出所時，
    我們原本要護送被告去醫院，他說不用，後來我們去查訪隔
    壁巷子住宅竊案時，有帶被告去現場，當時也被民眾圍住，
    也是我們保護他離開，我們實無必要對被告刑求。又我們帶
    被告回派出所後，查知他叫丁○○，而在我們查獲的前一天
    ，也有人報案那棟樓有被陌生人侵入，我們同事在該棟樓樓
    頂廢棄水塔有撿到一個手提包，因為在現場沒有發現可疑的
    人，所以就先將手提包帶回所內，我們查獲那天發現這個人
    叫丁○○，而前一天撿到的手提包裏，裏面有一張拘提單，
    名字也是記載丁○○，手提包內還有一些證件，所以我們就
    開始清查手提包內的證件，裏面有一張行照，我們就查這張
    行照上的車號有無失竊，查詢後的確是失竊車，另外還有一
    些證件，我們去向證件的所有人查詢，我們才知道是贓物。
    因此追查到一件汽車失竊、一件住宅竊案，我們問被告後，
    被告才承認，而其餘的竊案，被告都是自己主動坦承的，在
    我們問被告是如何到查獲現場的，他有說他是騎一部贓車到
    犯罪現場，其他的細節他也承認，他還承認有竊盜電腦的那
    一件，而電腦他在查獲之前就已經還給被害人了。而警詢筆
    錄會記載是由被告帶同警方前往該棟公寓頂樓查扣手提包，
    係指被告有帶我們去現場看那個手提包是丟在哪裏，因那時
    很混亂，一開始伊也不知道手提包是怎麼來的等語。是固堪
    認在被告警詢筆錄中關於起獲上開手提包過程之記載有誤，
    然由上開手提包內尚裝有通知被告到庭之「臺灣板橋地方法
    院法警室拘提通知單」，顯見上開手提包及其內物品應係由
    被告所竊取，否則何以其私人物品會放置在被害人遭竊之手
    提包內；且由被告在本院審理時亦不否認：當日伊被民眾打
    傷，警察護送伊到警局，一回到警局，警察就認定前幾天附
    近的案子也是伊做的，才又帶伊回到現場，要不是伊堅決否
    認那些案子是伊做的，可能也會一併被偵辦等語，則其在警
    詢時若確實係遭到警察刑求逼供而坦承手提包內放置物品所
    涉及之前述乙○○、甲○○遭竊案件，衡情警方既已對之刑
    求，理應會要求被告對於警方所查訪之全部竊案全部承認，
    何以僅針對手提包內物品所涉及之竊案，誠有悖於常理，是
    被告所辯遭員警刑求云云，不足採信。復參以被害人甲○○
    在警詢時並未指述其住處如何遭竊賊侵入行竊，惟觀諸被告
    在警詢時所供述侵入被害人甲○○住處行竊之手法，經核與
    被害人甲○○事後在偵查中證述情節相符（詳如後述）；再
    者，被告既不否認有拾獲被害人陳金花所有之車號S9-0862
    號自用小客車之鑰匙一支及遙控器一個，而上開鑰匙既放置
    在前揭手提包內，而手提包內同時亦放有上開自小客車之行
    車執照、保險卡，且警方並因被告供述上開自小客車之最後
    停放地係在臺北縣蘆洲市成蘆橋附近，而在蘆洲拖吊場尋獲
    上開自用小客車，顯見被告在警詢時之自白與事實相符。是
    堪認被告於警詢時之自白並無非出於自由意志之情形，應具
    任意性，依法自得為證據，而具有證據能力。
二、次按被告以外之人於審判外之陳述，雖不符刑事訴訟法第一
    百五十九條之一至第一百五十九條之四之規定，而經當事人
    於審判程序同意作為證據，法院審酌該言詞陳述或書面陳述
    作成時之情況，認為適當者，亦得為證據；當事人、代理人
    或辯護人於法院調查證據時，知有刑事訴訟法第一百五十九
    條第一項不得為證據之情形，而未於言詞辯論終結前聲明異
    議者，視為有前項之同意，刑事訴訟法第一百五十九條之五
    第一項、第二項分別有明文。經查，本判決下列所引用之被
    告以外之人於審判外之陳述，檢察官、被告於本院言詞辯論
    終結前均未聲明異議，本院審酌上開證據資料製作時之情況
    ，尚無違法不當及證明力明顯過低之瑕疵，亦認為以之作為
    證據應屬適當，故揆諸前開規定，爰依刑事訴訟法第一百五
    十九條之五規定，認前揭證據資料均有證據能力。
貳、實體部分：
一、訊據被告在本院審理時對於如事實欄一、(一)所載之侵占遺失
    物犯行、如事實欄一、(二)、(四)所載之加重竊盜、竊盜犯行及
    如事實欄一、(五)所載之無故侵入他人住宅之犯行均坦承不諱
    ，惟矢口否認有為如事實欄一、(一)、(三)所載之竊盜及加重竊
    盜犯行，並以前開情詞置辯。然查：
  (一)被告所為如事實欄一、(一)所載之侵占遺失物犯行、如事實欄
    一、(二)、(四)所載之加重竊盜、竊盜犯行及如事實欄一、(五)所
    載之無故侵入他人住宅之犯行，業據證人即被害人乙○○、
    己○○、戊○○、鄭昌明分別在警詢時及偵查中證述綦詳，
    並有贓物認領保管單二紙、臺北市政府警察局車輛協尋電腦
    輸入單及臺北縣政府警察局車輛尋獲電腦輸入單各一紙附卷
    可稽，暨扣案之機車鑰匙一支可資佐證。且按所謂「住宅」
    ，乃指人類日常居住之場所而言，公寓亦屬之。至公寓之「
    樓梯間」，雖僅供各住戶出入通行，然就公寓之整體而言，
    該樓梯間為該公寓之一部分，而與該公寓有密切不可分之關
    係，故侵入公寓之樓梯間，難謂無妨害居住安全之情形（最
    高法院七十六年臺上字第二九七二號判例可資參照）。是堪
    認被告該部分自白與事實相符，其所為前開犯行均堪予認定
    。
  (二)又被告所為如事實欄一、(一)所載之竊盜犯行，業據證人即被
    害人乙○○在警詢時指述在卷，並有贓物認領保管單、桃園
    縣政府警察局車輛協尋電腦輸入單、臺北縣政府警察局車輛
    尋獲電腦輸入單各一紙附卷可稽。參以被告在警詢時供稱：
    伊在桃園縣迴龍地區之路旁拾到一支鑰匙及遙控器，然後以
    遙控器亂按結果發現該支鑰匙係車號S9-0862 號自用小客車
    的鑰匙，伊就以該支鑰匙竊取車號S9-0862 號自小客車，之
    後伊將該車停放在蘆洲市成蘆橋附近，後來就不知道車子在
    哪裏了等語；且警方並因被告供述上開自小客車之最後停放
    地係在臺北縣蘆洲市成蘆橋附近，而在蘆洲拖吊場尋獲上開
    自用小客車，並有上開車輛尋獲電腦輸入單在卷可稽。是被
    告前開辯解，不足採信，其所為該部分之竊盜犯行堪以認定
    。
  (三)再被告所為如事實欄一、(三)之加重竊盜犯行，業據證人即被
    害人甲○○在偵查中證稱：伊在蘆洲市○○路之住處被竊賊
    把浴室鐵窗螺絲轉開，並扭開鐵窗，從窗戶進入伊住處，偷
    了伊手提包一只（內有現金五千元、甲○○之身分證一張、
    汽車駕照一張、健保卡一張、郵局存摺一本暨提款卡一張【
    帳號：00000000000000】、佛珠二串、筆記本一本、底片光
    碟一片、證件相片三張、手錶三只、手環一只、白金項鍊二
    條、藍寶石戒指一只及手機一支等物，伊還有手錶二只、手
    環一只、白金項鍊二條、藍寶石戒指一只、手機一支及現金
    五千元，還沒有拿回來等語。經核與被告在警詢時供稱：伊
    是用鐵鉗及起子將窗戶螺絲拆除破壞該屋窗戶後，爬到屋內
    行竊等語之情節相符。此外，復有贓物認領保管單一紙在卷
    可查。顯見被告前開辯解，亦不足採信。是被告該部分之加
    重竊盜犯行亦堪認定。
  (四)綜上所述，被告前開辯解，顯係事後避就卸責之詞，委不足
    採，事證明確，其前開犯行均洵堪認定，應予依法論科。
二、查被告所為如事實欄一、(一)至(五)所示之犯行，核分別係犯如
    附表所犯法條欄所示之罪名。被告所犯上開六罪間，係於不
    同之時間、地點所犯，被害人亦不相同，其犯意各別，且構
    成要件互異，應予分論併罰。末查，被告前雖曾受有如事實
    欄第一項所述之犯罪科刑及執行情形，有臺灣高等法院被告
    前案紀錄表一份在卷可憑，惟因其假釋嗣經撤銷，自無從以
    其原假釋縮刑期滿日即九十六年五月三日為執行完畢日期，
    嗣雖因裁定減刑，經檢察官於九十六年九月四日指揮執行簽
    結毋庸執行殘刑，然仍應以檢察官指揮執行之日始為執行完
    畢日（最高法院八十四年度台非字第四四號判例意旨參照）
    ，是公訴人所認容有誤會，被告本案犯行自均不構成累犯，
    併此敘明。爰審酌被告前已有多次竊盜前科，當知竊盜行為
    之違法性及可罰性，詎猶不知悔改，復為本件多次竊盜行為
    ，對被害人之居家、生命、財產安全造成極大威脅，惡性非
    輕，並參酌其犯罪動機、目的、手段、所竊得財物及侵占遺
    失物之價值、暨犯後未坦承全部犯行之態度等一切情狀，分
    別量處如主文所示之刑，罰金部分並諭知易服勞役之折算標
    準，並就所處有期徒刑部分定其應執行刑，以資懲儆。又扣
    案之機車鑰匙一支，係被告所有供行竊車號FUO-146 號重型
    機車所用之物，業據被告在本院審理時供承在卷，爰依刑法
    第三十八條第一項第二款規定宣告沒收；至其餘扣案之一字
    螺絲起子、十字螺絲起子、尖嘴鉗、銼刀、老虎鉗、麵包刀
    、六角扳手及活動式扳手各一支，並無積極證據證明與被告
    所為無故侵入他人住宅及其餘竊盜犯行有何關涉，且非屬違
    禁物，自毋庸宣告沒收，附此敘明。
據上論斷，應依刑事訴訟法第二百九十九條第一項前段，刑法第
三百二十一條第一項第一款、第二款、第三款、第三百二十條第
一項、第三百零六條第一項、第三百三十七條、第五十一條第五
款、第四十二條第三項、第三十八條第一項第二款，刑法施行法
第一條之一第一項、第二項前段，判決如主文。
本案經檢察官顏妃琇到庭執行職務。
中    華    民    國    97    年    2     月    14    日
                  刑事第八庭    法  官  王士珮
以上正本證明與原本無異
如不服本判決應於送達後10日內向本院提出上訴狀
                                書記官  郭晉良
中    華    民    國    97    年    2     月    14    日
附錄本案論罪科刑法條全文：
中華民國刑法第306條
無故侵入他人住宅、建築物或附連圍繞之土地或船艦者，處1年
以下有期徒刑、拘役或3百元以下罰金。
無故隱匿其內，或受退去之要求而仍留滯者，亦同。
中華民國刑法第320條
意圖為自己或第三人不法之所有，而竊取他人之動產者，為竊盜
罪，處5年以下有期徒刑、拘役或5百元以下罰金。
意圖為自己或第三人不法之利益，而竊佔他人之不動產者，依前
項之規定處斷。
前二項之未遂犯罰之。
中華民國刑法第321條
犯竊盜罪而有左列情形之一者，處6月以上、5年以下有期徒刑：
一、於夜間侵入住宅或有人居住之建築物、船艦或隱匿其內而犯
    之者。
二、毀越門扇、牆垣或其他安全設備而犯之者。
三、攜帶兇器而犯之者。
四、結夥三人以上而犯之者。
五、乘火災、水災或其他災害之際而犯之者。
六、在車站或埠頭而犯之者。
前項之未遂犯罰之。
中華民國刑法第337條
意圖為自己或第三人不法之所有，而侵占遺失物、漂流物或其他
離本人所持有之物者，處5百元以下罰金。
附表：
┌──┬─────────┬────────┬───────────┐
│編號│  犯  罪  事  實  │   所犯法條     │    罪名暨宣告刑      │
│    │                  │                │    及應沒收之物      │
├──┼─────────┼────────┼───────────┤
│ 一 │如事實欄一、(一)所述│刑法第三百三十七│丁○○意圖為自己不法之│
│    │之侵占遺失物犯行  │條              │所有，而侵占遺失物，處│
│    │                  │                │罰金新臺幣肆仟元，如易│
│    │                  │                │服勞役，以新臺幣壹仟元│
│    │                  │                │折算壹日。            │
│    ├─────────┼────────┼───────────┤
│    │如事實欄一、(一)所述│刑法第三百二十條│丁○○竊盜，處有期徒刑│
│    │之竊盜犯行        │第一項          │柒月。                │
├──┼─────────┼────────┼───────────┤
│ 二 │如事實欄一、(二)所述│刑法第三百二十一│丁○○踰越安全設備竊盜│
│    │之加重竊盜犯行    │條第一項第二款  │，處有期徒刑玖月。    │
├──┼─────────┼────────┼───────────┤
│ 三 │如事實欄一、(三)所述│刑法第三百二十一│丁○○攜帶兇器踰越安全│
│    │之加重竊盜犯行    │條第一項第一款、│設備於夜間侵入住宅竊盜│
│    │                  │第二款、第三款  │，處有期徒刑壹年貳月。│
├──┼─────────┼────────┼───────────┤
│ 四 │如事實欄一、(四)所述│刑法第三百二十條│丁○○竊盜，處有期徒刑│
│    │之竊盜犯行        │第一項          │伍月。扣案之機車鑰匙壹│
│    │                  │                │支沒收。              │
├──┼─────────┼────────┼───────────┤
│ 五 │如事實欄一、(五)所述│刑法第三百零六條│丁○○無故侵入他人住宅│
│    │之無故侵入住宅犯行│第一項          │，處有期徒刑肆月。    │
└──┴─────────┴────────┴───────────┘


司法院資訊處製作；財團法人民間司法改革基金會備份。
